【裁判字號】    99,聲再,177
【裁判日期】    990729
【裁判案由】    聲請再審
【裁判全文】
臺灣高等法院臺中分院刑事裁定         99年度聲再字第177號
再審聲請人
即受判決人  甲○○原名黃欽木.
上列再審聲請人因偽造有價券等案件，對於本院94年度上訴字第
2269號，中華民國95年2月22日第二審確定判決（原審案號：臺
灣臺中地方法院93年訴字1431號，起訴案號：臺灣臺中地方法院
檢察署93年偵字第4630號），聲請再審，本院裁定如下：
    主  文
再審之聲請駁回。
    理  由
一、再審聲請意旨如附件所載。
二、按有罪之判決確定後，為受判決人之利益聲請再審，必其聲
    請之理由合於刑事訴訟法第420條第1項所定情形之一及第
    421條有足以影響於判決之重要證據漏未審酌者，始得為之
    。又再審之聲請，經法院認無再審理由而以裁定駁回後，不
    得更以同一原因聲請再審；法院認為聲請再審之程序違背規
    定者，應以裁定駁回之，刑事訴訟法第434條第2項、第433
    條分別定有明文。
三、本件再審聲請人即受判決人甲○○（下稱聲請人）對本院94
    年度上訴字第2269號確定判決聲請再審，經細繹其所提出如
    附件所示之「聲請再審、請願陳情書狀」全文內容，其大意
    無非係以聲請人係受張阿梧、劉懋政、劉洋廷、邱蒼洲等人
    詐騙，渠等於原審所為證言均屬虛偽，聲請人係被渠等陷害
    ，又聲請人已將買賣契約訂金20萬元作為慰撫金賠償蔡林明
    瑕雙方成立和解，同意買賣契約作廢，同時巫界樹之2張本
    票業已返還，有和解協議書、切結書可以證明等為由，認本
    院上揭確定判決有刑事訴訟法第420條第1項第1、2、3、6
    款之再審事由，而向本院聲請再審。
四、經查：
(一)依刑事訴訟法第420條第2項之規定，聲請人主張第420條第1
    項第1、2、3款之再審情形之證明，以經判決確定，或其刑
    事訴訟不能開始或續行非因證據不足者為限。本件聲請人並
    未提出任何確定判決之證明，亦未提出其刑事訴訟不能開始
    或續行非因證據不足之證據，顯與刑事訴訟法第420條第1項
    第1款、第2款、第3款及第2項之規定要件不合。
(二)又聲請人依刑事訴訟法第420條第1項第6款「因發現確實之
    新證據，足認受有罪判決之人應受無罪、免訴、免刑或輕於
    原判決所認罪名之判決者」之規定聲請再審，而該條之所謂
    「新證據」，必須具備事實審判決前已經存在，為法院、
    當事人所不知，事後方行發現之「新規性」，及顯然可認足
    以動搖原有罪確定判決，應為無罪、免訴、免刑或輕於原判
    決罪名之「確實性」二要件。然由聲請人之聲請意旨觀之，
    其所指之「和解協議書」、「切結書」乃同案被告劉蕙瓊與
    案外人蔡林明瑕所簽訂，與聲請人並無相關，尚不足以動搖
    原有罪確定判決，且該等資料已呈現於原確定判決理由內，
    此觀諸該案卷證資料自明。聲請人以前開書證為「新證據」
    聲請再審，顯然亦與刑事訴訟法第420條第1項第6款所定聲
    請再審之要件不符。
(三)況聲請人曾以上開事由，多次向本院聲請再審，有本院98
    年度聲再字第28號、第221號及99年度聲再字第50號、第77
    號裁定在卷可參，並經本院98年度聲再字第28號、99年度聲
    再字第77號認無再審理由而裁定駁回在案，業經本院調閱上
    開卷宗查核屬實，有該等裁定書在卷可稽。茲聲請人再以同
    一理由聲請再審，並未提出進一步之新事實、新證據，其聲
    請再審程序顯然違背規定，於法自有未合。
五、綜上所述，本件聲請人所舉聲請再審理由，與再審規定之要
    件均不相符，且以同一原因聲請再審，亦違刑事訴訟法第43
    4條第2項之規定。是本件聲請人再審之聲請，既不合法，亦
    無理由，應予駁回。
六、據上論斷，應依刑事訴訟法第433條、第434條第1項，裁定
    如主文。
中    華    民    國    99    年    7  月     29      日
            刑事第十一庭  審判長法  官  郭  同  奇
                                法  官  陳  慧  珊
                                法  官  洪  曉  能
以上正本證明與原本無異。
如不服本裁定，得於收受送達後五日內向本院提出抗告書狀（須
附繕本）。
                                書記官  林  明  冬
中    華    民    國    99    年    7  月     29      日

司法院資訊處製作；財團法人民間司法改革基金會備份。
